臺灣桃園地方法院刑事判決
111年度訴字第324號
公  訴  人  臺灣桃園地方檢察署檢察官
被      告  周志高


選任辯護人  吳茂榕律師（法律扶助律師）          
            王馨儀律師（法律扶助律師）
上列被告因詐欺等案件，經檢察官提起公訴（109年度少連偵字
第130號），本院判決如下：
    主  文
乙○○犯三人以上共同詐欺取財罪，處有期徒刑壹年伍月。又共同
犯私行拘禁罪，處有期徒刑肆月，如易科罰金，以新臺幣壹仟元
折算壹日。
    事  實
一、乙○○與曾智弘（現由臺灣桃園地方檢察署通緝中）、徐證祐
    、戊○○（徐證祐、戊○○所涉詐欺取財部分，現由本院以110
    年度原訴字第117號審理中）、李○紘（原名李○豊，民國00
    年0月生）、陳○霖（91年7月生）、張○婕（91年12月生）（
    李○紘、陳○霖、張○婕真實姓名、年籍均詳卷，所涉詐欺取
    財部分，各由本院、臺灣新北地方法院少年法庭處理）於10
    7年間，陸續加入成員為3人以上，以實施詐術為手段、具有
    持續性或牟利性之有結構性犯罪組織（下稱本案詐欺集團；
    乙○○所涉違反組織犯罪防制條例部分，經臺灣宜蘭地方法院
    以108年原訴字第20號判決處刑確定），而乙○○負責收受車
    手所取得之贓款再轉交予集團上游。乙○○遂與曾智弘、徐證
    祐、戊○○、李○紘、陳○霖、張○婕及其他本案詐欺集團成員
    共同意圖為自己不法所有，基於三人以上共同詐欺取財之犯
    意聯絡，先由不詳之本案詐欺集團成員於同年12月25日上午
    某時起，假冒為警官、檢察官等撥打電話予丙○○，佯稱丙○○
    因涉及刑案，需提領其名下帳戶內存款並交付監管等語（無
    證據顯示乙○○知悉此詐術內容為何），致丙○○陷於錯誤，於
    該日下午2時36分許，攜帶現金新臺幣（下同）90萬元前往
    桃園市蘆竹區南工路與厚生路口，並由李○紘、陳○霖及張○
    婕向丙○○收取上開款項得手，乙○○則負責待命，一旦本案詐
    欺集團上游透過電話聯繫，即依指示向李○紘等人收取該詐
    欺取財所得款項。
二、惟李○紘取得上開款項後，即與徐證祐、戊○○決議不予上繳
    ，以每人30萬之分配方式私吞該款項，本案詐欺集團上游察
    覺有異，而指示乙○○前往處理。乙○○即於同年12月底某時（
    25日以後），透過徐證祐邀約戊○○前往位於新北市三峽區之
    金莎旅館，並與曾智弘及不詳之本案詐欺集團成員共同基於
    私行拘禁之犯意聯絡，在該旅館房間內毆打戊○○（所涉傷害
    部分未據告訴），使戊○○不得自行離去，且將戊○○矇上眼罩
    ，放入某車輛之後車廂，先將戊○○載運至位於新竹地區之某
    車行後，被告、曾智弘即先行離去，其餘不詳之本案詐欺集
    團成員再繼續將戊○○載運至位於新竹縣湖口鄉之湖口服務區
    ，以此方式對戊○○私行拘禁。過程中並由不詳之本案詐欺集
    團成員透過戊○○之行動電話，撥打電話向戊○○之母親丁○○索
    討30萬元，丁○○即依指示至上址湖口服務區將30萬元交付予
    不詳之本案詐欺集團成員，戊○○始獲釋返家。
    理  由
一、證據能力
　　被告以外之人於審判外之言詞或書面陳述，除法律有規定者
    外，不得作為證據；被告以外之人於檢察事務官、司法警察
    官或司法警察調查中所為之陳述，與審判中不符時，其先前
    之陳述具有較可信之特別情況，且為證明犯罪事實存否所必
    要者，得為證據，刑事訴訟法第159條第1項、第159條之2分
    別定有明文。證人戊○○、李○紘於警詢中之陳述，均係被告
    以外之人於審判外之陳述，且未具較可信之特別情況，經被
    告及辯護人爭執證據能力（見本院審訴字卷第61頁、訴字卷
    第143頁、第151頁），依上開規定，證人戊○○、李○紘於警
    詢中所述，皆無證據能力。
二、事實認定
　㈠事實欄一部分
　　訊據被告矢口否認有何三人以上共同詐欺取財犯行，辯稱：
    詐欺案件發生時，我根本不知道，是直到戊○○這些人黑吃黑
    ，我才接到邱啟銘的電話說戊○○把錢拿走，我為了要向邱啟
    銘證明我沒有一起黑吃黑，才幫邱啟銘對戊○○私行拘禁，詐
    欺部分我完全沒有參與；邱啟銘不會讓我知道今天車手要去
    哪裡拿錢，是車手錢成功拿到了他就會打電話給我，告訴我
    要去那裡跟車手碰面等語。辯護人則以：關於詐騙丙○○部分
    ，被告並未參與，亦未收取款項，且戊○○收取款項後即私吞
    贓款，沒有回報組織，被告自無可能再依照車手頭指示收回
    贓款，故難認被告該當於加重詐欺取財罪之構成要件等語，
    為被告辯護。經查：
　　⒈被告於107年間加入本案詐欺集團，負責收受車手所取得之
      贓款再轉交集團上游，且知悉曾智弘、徐證祐、戊○○皆參
      與本案詐欺集團之活動，而不詳之本案詐欺集團成員於同
      年12月25日上午某時起，假冒為警官、檢察官等撥打電話
      予告訴人丙○○，佯稱告訴人丙○○因涉及刑案，需提領其名
      下帳戶內存款並交付監管等語，致告訴人丙○○陷於錯誤，
      於該日下午2時36分許攜帶現金90萬元前往桃園市蘆竹區
      南工路與厚生路口並交付予李○紘、陳○霖、張○婕等情，
      業據被告於偵訊及本院準備程序、審理中均自承，並據證
      人丙○○、陳○霖、張○婕於警詢中、證人李○紘於偵訊中證
      述明確（見少連偵字卷第97頁至第101頁、第109頁至第11
      2頁、第119頁至第124頁、第279頁至第282頁、第425頁至
      第426頁），且有監視器畫面截圖、偽造之臺北地檢署監
      管科收據等在卷可稽（見少連偵字卷第127頁至第144頁）
      ，先予認定。
　　⒉被告及辯護人雖以上詞為辯，主張被告並未參與本案告訴
      人丙○○遭詐欺取財之犯行。然被告於本院準備程序中供稱
      ：我每天等車手頭邱啟銘的電話，有沒有從某個被害人拿
      到錢我不知道，邱啟銘叫車手拿到錢，才會告知我有取款
      成功，這時我才會參與到，本案假設戊○○等人有把錢上繳
      ，依照我們的分工就是我等邱啟銘的電話叫我去跟他收錢
      等語（見本院審訴字卷第60頁、訴字卷第142頁），據此
      可見被告於加入本案詐欺集團後，即負責待命，一旦集團
      上游（即被告所稱之車手頭）透過電話聯繫，被告即依指
      示向取款車手收取該次詐欺取財所得款項，且於本案告訴
      人丙○○遭詐欺取財之情形亦同。則本案詐欺集團即係透過
      此「機房人員撥打電話對被害人施用詐術致被害人陷於錯
      誤後，由車手頭指示取款車手前往指定地點向被害人收取
      贓款，車手頭確認取款車手已取得贓款後，透過電話指示
      被告前去指定地點向取款車手收取款項，再轉交予車手頭
      等集團上游」之模式實行詐欺取財犯行，且係藉此綿密之
      分工，確保本案詐欺集團成員得以迅速且順利將犯罪所得
      繳回集團上游。被告既對自己為此詐欺取財分工行為之一
      環有所認識，且知悉除自己以外，尚有取款車手、車手頭
      等多人涉案，被告自仍就事實欄一所載行為，與曾智弘、
      徐證祐、戊○○、李○紘、陳○霖、張○婕及其他本案詐欺集
      團成員具備三人以上共同詐欺取財之犯意聯絡及不法所有
      意圖無疑。
　　⒊況且，依被告於本院審理中供稱：本案也是由車手頭邱啟
      銘去跟車手聯絡，款項詐騙成功之後要通知我們去跟車手
      拿錢，結果車手黑吃黑找不到人，後面才發生押戊○○等人
      的事情；邱啟銘聯絡我去收本案90萬元後我去聯絡了實際
      的車手，但他就開始不接電話；他們黑吃黑了我就是負責
      押人證明我的清白等語（見本院訴字卷第380頁至第382頁
      ），可知就本案告訴人丙○○遭詐欺取財90萬元部分，本案
      詐欺集團上游曾要求被告聯繫取款車手，且在發現該90萬
      元款項遭李○紘、徐證祐、戊○○私吞後，該集團上游即指
      示被告處理此事。換言之，被告於知悉上開90萬元之詐欺
      取財所得款項後遭私吞後，係以「處理李○紘、徐證祐、
      戊○○私吞款項」之方式參與事實欄一所載行為，益徵被告
      確存有三人以上共同詐欺取財之犯意聯絡及不法所有意圖
      甚明。被告及辯護人以上詞為辯，主張被告未參與此部分
      犯行，自難憑採。
　　⒋公訴意旨另認被告於本案詐欺集團擔任車手頭，除向取款
      車手收取贓款外，亦負責指示車手進行詐騙。惟此經被告
      否認在卷，而本案向告訴人丙○○收取款項之車手李○紘於
      偵訊中證稱：我忘記去向告訴人丙○○取款的工作是誰聯繫
      我去指示地點取款，我只知道是我跟另一個人去拿，這90
      萬元原本應該要上繳給被告、曾智弘等語（見少連偵字卷
      第280頁、第426頁），則依卷內事證尚無法認定被告亦於
      本案詐欺集團擔任車手頭且負責指示車手進行詐騙，是將
      被告於本案詐欺集團負責之工作，更正為「收受車手所取
      得之贓款再轉交予集團上游」。又被告一再主張指示其前
      去指定地點向取款車手收取款項之本案詐欺集團上游為車
      手頭邱啟銘。然此部分除被告之供詞以外，並無其他事證
      可認邱啟銘亦涉案，檢察官因而對邱啟銘為不起訴處分（
      見本院訴字卷第131頁至第133頁），是本院認對被告下達
      指示者為不詳之本案詐欺集團上游，均併此說明。
　　⒌此外，本案詐欺集團從告訴人丙○○處取得90萬元款項之過
      程中，並未透過金融帳戶，當無自金融帳戶提領款項而製
      造金流斷點之情形可言，故本案犯行未合於洗錢防制法第
      14條第1項洗錢罪之構成要件。又本案詐欺集團雖假冒警
      官、檢察官等公務員名義對告訴人丙○○實施詐術，且對其
      行使偽造之臺北地檢署監管科收據等公文書，然被告既非
      撥打電話實施詐術之人，亦未曾直接與告訴人丙○○接觸，
      則卷內並無事證可認被告知悉本案詐欺集團施用之詐術內
      容為何，自無法逕認被告具備冒用公務員名義詐欺取財、
      行使偽造公文書之犯意聯絡，亦於此指明。
　㈡事實欄二部分
　　訊據被告就所涉私行拘禁部分坦認犯罪，惟供稱：我承認我
    有打戊○○、對他私行拘禁，但我沒有向丁○○拿錢等語。辯護
    人則以：被告確實對戊○○妨害自由，但向丁○○索取錢財、駕
    車將戊○○帶往上址湖口休息區部分被告並未參與等語，為被
    告辯護。經查：
　　⒈被告依本案詐欺集團上游指示處理李○紘、徐證祐、戊○○私
      吞上開90萬元款項之事，而於同年12月底某時（25日以後
      ），透過徐證祐邀約戊○○前往上址金莎旅館，與曾智弘及
      不詳之本案詐欺集團成員共同基於私行拘禁之犯意聯絡，
      在該旅館房間內毆打戊○○，使戊○○不得自行離去，並將戊○○矇上眼罩，放入某車輛後車廂，將戊○○載運至位於新竹
      地區之某車行而對其私行拘禁，此時被告及曾智弘即先行
      離去，且上述過程中不詳之本案詐欺集團成員透過戊○○之
      行動電話撥打電話向丁○○索討30萬元等節，業據被告於偵
      訊、本院準備程序及審理中均坦承不諱，並據證人戊○○、
      丁○○於偵訊及本院審理中、證人李○紘、徐證祐於偵訊中
      、證人曾智弘於警詢中皆證述明確（見少連偵字卷第51頁
      至第53頁、第279頁至第282頁、第355頁至第359頁、第37
      5頁至第381頁、本院訴字卷第240頁至第263頁），得以認
      定。
　　⒉而不詳之本案詐欺集團成員繼續駕駛車輛將戊○○自上述車
      行載運至上址湖口服務區，復由丁○○依指示前往該處將30
      萬元交付予不詳之本案詐欺集團成員，戊○○始獲釋返家乙
      節，則有證人戊○○、丁○○於偵訊及本院審理中之證述可佐
      （見少連偵字卷第355頁至第359頁、本院訴字卷第240頁
      至第263頁），亦可認定。公訴意旨雖認係由被告、曾智
      弘撥打電話向丁○○索討款項，且丁○○亦將該款項交付予被
      告、曾智弘，然據證人戊○○於本院審理中證稱：我當時被
      打完後眼睛被矇上，我知道他們有打給我家人要30萬元，
      但我聽不出來是誰的聲音，打電話時被告是否在場我不確
      定，交付贖金時被告就走了，眼罩拿下來後看到的人我都
      不認識，我沒看到被告，我媽媽不是把錢交給被告等語，
      參以被告於偵訊中稱：李○紘、徐證祐、戊○○上我們的車
      ，我們當時開兩到三台車去，到新竹的一個車行，邱啟銘
      跟李○紘講他們每人分到30萬元要他們把錢吐出來，戊○○
      說他錢在他媽媽和女友手上，邱啟銘跟戊○○說叫他打視訊
      給他媽媽，我還沒看到邱啟銘打電話我就跟曾智弘先離開
      等語（見少連偵字卷第240頁），可見撥打電話向丁○○索
      討款項、丁○○交付款項之對象應均非被告，而係不詳之本
      案詐欺集團成員，辯護人上開所辯並非全然無據，此部分
      公訴意旨應予更正。惟被告既知悉其等對戊○○私行拘禁之
      目的，即係為取回遭戊○○私吞之30萬元款項，被告並在場
      見聞不詳之本案詐欺集團成員將撥打電話向丁○○索討款項
      ，足認被告就後續丁○○依指示交付30萬元款項部分亦應有
      所認識，則被告自仍應就此其他共同正犯所實施之行為共
      同負責。
　㈢綜上所述，被告之犯行均堪認定，應依法論科。
三、論罪科刑
　㈠核被告就事實欄一所為，係犯刑法第339條之4第1項第2款三
    人以上共同詐欺取財罪。被告就此部分與曾智弘、徐證祐、
    戊○○、李○紘、陳○霖、張○婕及其他不詳之本案詐欺集團成
    員間具有犯意聯絡及行為分擔，應依刑法第28條之規定論以
    共同正犯。
　㈡行為後法律有變更者，適用行為時之法律。但行為後之法律
    有利於行為人者，適用最有利於行為人之法律，刑法第2條
    第1項定有明文。被告為事實欄二所載行為後，刑法第302條
    第1項於108年12月25日修正公布，並於同年月27日施行，經
    比較修正前、後規定，新法將罰金刑「300元以下罰金」修
    正為「9,000元以下罰金」，係將刑法施行法第1條之1第2項
    前段，因貨幣單位換算為新臺幣，罰金數額提高為30倍之規
    定，予以明定在各別刑法分則條文中，並無有利或不利之情
    形，非屬法律變更，自無庸為新舊法比較，故本案應依一般
    法律適用原則，適用裁判時之法律。是核被告就事實欄二所
    為，係犯刑法第302條第1項私行拘禁罪。被告就此部分與曾
    智弘及其他不詳之本案詐欺集團成員間具有犯意聯絡及行為
    分擔，應依刑法第28條之規定論以共同正犯。又其等自事實
    欄二所載時間起在上址金莎旅館對被害人戊○○私行拘禁，且
    將被害人戊○○載運至上址湖口服務區，於收受丁○○交付之款
    項後始將被害人戊○○釋放，此私行拘禁之行為並無間斷，屬
    一實行行為之繼續，應論以繼續犯之一罪。
　㈢被告所為上開犯行（三人以上共同詐欺取財、私行拘禁各一
    罪），犯意各別且行為互殊，應予分論併罰。
　㈣被告為89年11月生，其為事實欄一所載犯行時僅18歲，並非
    年滿20歲之成年人，故雖該犯行係與李○紘、陳○霖、張○婕
    等少年共同為之，仍無兒童及少年福利與權益保障法第112
    條第1項前段加重其刑規定之適用，併此指明。
　㈤本院審酌被告未能透過正當工作賺取財物，於本案詐欺集團
    中負責依指示向車手收取贓款之工作，造成告訴人丙○○之財
    產損失，又因被害人戊○○等人私吞所取得之詐欺贓款，進而
    對被害人戊○○私行拘禁，侵害其人身自由之法益，均應予非
    難，並考量被告犯後坦認涉犯私行拘禁罪，惟未能就所涉三
    人以上共同詐欺取財部分如實坦承之犯後態度，及其於本案
    各犯行中之行為分擔、無證據顯示被告已彌補告訴人丙○○、
    被害人戊○○所受損害，亦無證據證明被告於本案實際獲有犯
    罪所得等節，兼衡被告之素行、國中畢業之教育程度、於警
    詢中自陳家庭經濟狀況小康，及其為本案各犯行之動機、目
    的、手段、所生危害等一切情狀，分別量處如主文所示之刑
    ，並就得易科罰金部分（即私行拘禁罪）依刑法第41條第1
    項前段規定，諭知易科罰金之折算標準。
四、沒收
　㈠二人以上共同犯罪，關於犯罪所得之沒收或追徵，倘個別成
    員無犯罪所得，且與其他成員對於所得亦無事實上共同處分
    權時，同無「利得」可資剝奪，特別在集團性或重大經濟、
    貪污犯罪，不法利得龐大，一概採取絕對連帶沒收或追徵，
    對未受利得之共同正犯顯失公平。此與犯罪所得作為犯罪構
    成（加重）要件類型者，基於共同正犯應對犯罪全部事實負
    責，則就所得財物應合併計算之情形，並不相同，沒收或追
    徵自應就各人所分得者為之。而所謂各人「所分得」，係指
    各人「對犯罪所得有事實上之處分權限」，應視具體個案實
    際情形而定：倘若共同正犯各成員內部間對於不法利得分配
    明確時，固應依各人實際分配所得沒收；然若共同正犯成員
    對不法所得並無處分權限，其他成員亦無事實上共同處分權
    限者，自不予諭知沒收；至共同正犯各成員對於不法利得享
    有共同處分權限時，則應負共同沒收之責。
　㈡公訴意旨固認被告就事實欄一部分所取得之犯罪所得應予沒
    收、追徵，惟未敘明該犯罪所得之數額為何。而本案雖認定
    被告在本案詐欺集團中負責依指示向車手收取贓款之工作，
    然本案告訴人丙○○、被害人戊○○之母親丁○○所交付之款項，
    被告皆未經手，卷內亦無事證可認被告因而獲取犯罪所得，
    是不予宣告沒收或追徵。
五、不另為無罪諭知之說明
　㈠公訴意旨另以：被告及曾智弘於事實欄二所載之時間，共同
    基於私行拘禁之犯意聯絡，撥打電話予丁○○向其勒索贖金20
    0萬元，且丁○○透過行動電話匯款5萬元予被告、曾智弘等語
    。因認被告此部分亦涉犯刑法第302條第1項之私行拘禁罪嫌
    等語。
　㈡犯罪事實應依證據認定之，無證據不得認定犯罪事實，刑事
    訴訟法第154條第2項定有明文。另被害人為被告以外之人，
    本質上屬於證人，然被害人與一般證人不同，其與被告常處
    於相反之立場，其陳述之目的在使被告受刑事訴追處罰，證
    明力自較一般無利害關係之證人陳述薄弱。故被害人縱立於
    證人之地位而為指證及陳述，且其指證、陳述無瑕疵，亦不
    得作為有罪判決之唯一依據，仍應調查其他證據以察是否與
    事實相符，亦即仍須有補強證據以擔保其指證、陳述之真實
    性，而為通常一般人不致有所懷疑者，始得採為論罪科刑之
    依據。
　㈢如前所認定，撥打電話向丁○○索討款項、丁○○交付款項之對
    象皆非被告，此部分公訴意旨已有誤認。而丁○○為遭本案詐
    欺集團成員索討款項之人，性質上亦屬被害人，惟就勒索贖
    金200萬元部分，卷內僅有證人丁○○之證述（見少連偵字卷
    第358頁、本院訴字卷第258頁）可證，證人戊○○則證稱丁○○
    係被索討30萬元而未提及遭勒索贖金200萬元一情（見本院
    訴字卷第248頁），自難以上述丁○○之片面指證逕認本案詐
    欺集團成員確有對丁○○勒索贖金200萬之情事。另就以行動
    電話匯款5萬元部分，證人丁○○於偵訊中證稱：對方叫我從7
    -11的提款機操作轉帳給他，後來戊○○女友用手機先匯款5萬
    元給他，對方之後又打來，我說我無法匯款要當面給他，我
    記得給了30幾萬等語（少連偵字卷第358頁），於本院審理
    中改稱：前一天晚上戊○○女友有先用手機匯款過去，不是我
    匯款，匯了多少、轉給誰我不清楚，戊○○跟我說14萬元等語
    （見本院訴字卷第258頁），其就以行動電話匯款予本案詐
    欺集團成員之金額，前後已有不一致之陳述。復經本院要求
    提供戊○○之女友姓名、聯絡方式等，丁○○於本院電話查詢時
    表示該人姓名為潘嘉柔，然無法提供其聯絡方式（見本院訴
    字卷第275頁），本院自無從傳訊以確認當時是否確有以行
    動電話匯款之情事、金額為何，且檢察官未能提出相關匯款
    紀錄作為佐證，因此亦難遽認此部分以行動電話匯款之情節
    屬實。
　㈣而因此部分若成立犯罪，與事實欄二所載私行拘禁犯行間，
    具有實質上一罪之關係，故不另為無罪之諭知。又因依卷內
    現存之事證，無法認定本案詐欺集團成員對丁○○索討款項逾
    30萬元（即戊○○私吞詐欺贓款後分得之數額），自難以推論
    被告或本案詐欺集團成員另存有恐嚇取財或擄人勒贖之不法
    所有意圖，附此敘明。
六、不另為免訴諭知之說明
　㈠公訴意旨另以：被告上述加入本案詐欺集團之行為，亦涉犯
    組織犯罪防制條例第3條第1項參與犯罪組織罪嫌等語。
　㈡案件曾經判決確定者，應諭知免訴之判決，刑事訴訟法第302
    條第1款定有明文。又行為人於參與詐欺犯罪組織之行為繼
    續中，先後多次為加重詐欺之行為，因參與犯罪組織罪為繼
    續犯，犯罪一直繼續進行，直至犯罪組織解散或其脫離犯罪
    組織時，其犯行始行終結。故該參與犯罪組織與其後之多次
    加重詐欺之行為皆有所重合，然因行為人僅為一參與犯罪組
    織行為，侵害一社會法益，屬單純一罪，應僅就「該案中」
    與參與犯罪組織罪時間較為密切之首次加重詐欺犯行論以參
    與犯罪組織罪及加重詐欺罪之想像競合犯，而其他之加重詐
    欺犯行，僅需單獨論罪科刑即可，無需再另論以參與犯罪組
    織罪，以避免重複評價。是如行為人於參與同一詐欺集團之
    多次加重詐欺行為，因部分犯行發覺在後或偵查階段之先後
    不同，肇致起訴後分由不同之法官審理，為使法院審理範圍
    明確、便於事實認定，即應以數案中「最先繫屬於法院之案
    件」為準，以「該案件」中之「首次」加重詐欺犯行與參與
    犯罪組織罪論以想像競合。縱該首次犯行非事實上之首次，
    亦因參與犯罪組織之繼續行為，已為該案中之首次犯行所包
    攝，該參與犯罪組織行為之評價已獲滿足，自不再重複於他
    次詐欺犯行中再次論罪，以免於過度評價及悖於一事不再理
    原則。至於「另案」起訴之他次加重詐欺犯行，縱屬事實上
    首次犯行，仍需單獨論以加重詐欺罪，以彰顯刑法對不同被
    害人財產保護之完整性，避免評價不足（最高法院109年度
    台上字第3945號判決意旨參照）。
　㈢被告參與本案詐欺集團並實行詐欺取財之犯行已由臺灣宜蘭
    地方法院以108年原訴字第20號判決認被告犯參與犯罪組織
    罪，且與該案加重詐欺取財犯行想像競合，於110年3月29日
    確定在案，此有該案判決及臺灣高等法院被告前案紀錄表等
    在卷可考。是檢察官就被告參與本案詐欺集團之參與犯罪組
    織犯行再行提起公訴，即屬對已經判決確定之案件再為刑事
    追訴之情形。而因此部分若成立犯罪，如前所述，與事實欄
    一所載三人以上共同詐欺取財犯行間，具有想像競合之裁判
    上一罪關係，故不另為免訴之諭知。
據上論斷，應依刑事訴訟法第299條第1項前段，判決如主文。
本案經檢察官甲○○提起公訴，檢察官朱秀晴、李信龍到庭執行職
務。
中　　華　　民　　國　　111 　年　　12　　月　　22　　日
                  刑事第二十庭審判長法　官　林蕙芳
                                    法  官  張羿正
                                    法  官  陳布衣

以上正本證明與原本無異。
如不服本判決應於收受判決後20日內向本院提出上訴書狀，並應
敘述具體理由。其未敘述上訴理由者，應於上訴期間屆滿後20日
內向本院補提理由書(均須按他造當事人之人數附繕本)「切勿逕
送上級法院」。 

　　　　　　　　　　　　　　　      書記官　蔡昌霖
中　　華　　民　　國　　111 　年　　12　　月　　22　　日
附錄論罪科刑法條全文：
中華民國刑法第339條之4
犯第三百三十九條詐欺罪而有下列情形之一者，處一年以上七年
以下有期徒刑，得併科一百萬元以下罰金：
一、冒用政府機關或公務員名義犯之。
二、三人以上共同犯之。
三、以廣播電視、電子通訊、網際網路或其他媒體等傳播工具，
    對公眾散布而犯之。
中華民國刑法第302條
私行拘禁或以其他非法方法，剝奪人之行動自由者，處五年以下
有期徒刑、拘役或九千元以下罰金。
因而致人於死者，處無期徒刑或七年以上有期徒刑；致重傷者，
處三年以上十年以下有期徒刑。
第一項之未遂犯罰之。